臺灣桃園地方法院刑事判決　　　　　　　　　　　　　九十年度交訴字第一七一號
　　公　訴　人　臺灣桃園地方法院檢察署檢察官
　　被　　　告　甲○○
右列被告因肇事遺棄等案件，經檢察官提起公訴（九十年度偵字第一六四四二號），
本院判決如左：
        主  文
甲○○因過失致人於死，處有期徒刑拾月；又駕駛動力交通工具肇事，致人死亡而逃
逸，處有期徒刑壹年貳月；應執行有期徒刑壹年拾月，緩刑肆年。
        事  實
一、甲○○於民國九十年八月十三日凌晨，駕駛車牌號碼８Ｎ—１０１９號自用小客
    車，沿桃園縣龍潭鄉○○路往石門水庫方向行駛，於同日凌晨四時許，途經中正
    路五００巷前，本應注意汽車在該路段行駛時速不得超過四十公里，且汽車行駛
    時駕駛人應注意車前狀況並隨時採取必要之安全措施，以避免發生危險，而依當
    時天候晴、路面乾燥、無缺陷、無障礙物、視距良好，並無任何不能注意之情形
    ，竟疏未注意貿然以時速八、九十公里之速度超速急駛，其間因中央路向分隔島
    跳出欲橫越馬路之小狗，其為予閃避，速將方向盤往右打後再往左回正，然因車
    速過快，致車輛失控打滑旋轉，拋甩之際，不慎撞擊適在路旁騎乘腳踏車之鍾運
    ，使鍾運人、車倒地，且因撞擊力道過猛，造成鍾運受有多發性鈍挫傷併骨折引
    發出血及神經性休克，當場死亡；而甲○○所駕駛之汽車右後座玻璃則整片掉落
    在現場，且右後座板金亦嚴重扭曲變形。嗣甲○○駕駛之該車即整車飛越中央路
    向分隔島彈至對向車道，而甲○○可得而知已肇事致人死傷，非但未下車察看處
    理，反而逆向駕車由中正路駛經大昌路往小路方向逃逸，彼時恰有MELB -BOURN
    DARYL JEFFERY駕車在後目睹車禍經過，便記下甲○○所駕駛自用小客車之車牌
    號碼報警處理後，由警方循線於同日上午六時三十分，在桃園縣龍潭鄉○○路六
    ０五號發現該車，並於同日晚上十時許，在桃園縣龍潭鄉○○路二０號查獲甲○
    ○。
二、案經桃園縣警察局平鎮分局報告台灣桃園地方法院檢察署檢察官相驗後主動偵查
    起訴。
    理  由
一、訊據被告甲○○固承認有於右揭時、地超速駕車，為閃避小狗因而車子失控打滑
    ，並有撞到他物之事實，惟否認知悉有撞及被害人鍾運，辯稱：不知道有撞到人
    ，車子是不小心衝到對面去云云。經查：
（一）、被告如何超速駕車，為閃避小狗失控撞及被害人鍾運，並於肇事後逆向行駛
        ，再往大昌路小路方向逃逸乙節，業據目擊證人MELB-BOURN DARYL JEFFERY
        於警、偵時證述綦詳，並繪有現場撞及位置及被告逃逸方向簡圖一張附卷可
        參。再案發當時之撞擊力道，使被告所駕駛上開車輛之右後座車窗整片掉落
        在現場，右後座板金亦嚴重扭曲變形乙節，除據證人即至現場處理之警員蕭
        瑞芳於偵查中證述明確外，並有現場遺留車窗玻璃照片二張，及被告車損照
        片十張在卷可稽，顯見當時撞擊力道猛烈，被告應可預見已撞到他人。復參
        酌被告自當日凌晨四時許肇事後遲至當日晚上始返回住處為警查獲等情，有
        被告警訊筆錄在卷可查，而其於本院九十年十二月十二日調查時，亦自承：
        因緊張所以沒有下車察看，肇事後因心虛不敢回家等語，益見被告對於當時
        有撞及被害人，並可能導致被害人死傷乙節，已有預見，而因畏罪心虛始駕
        車逃逸。此外，復有桃園縣警察局道路交通事故調查報告表、車籍作業系統
        —查詢認可資料各一份、現場照片十二張、被告逃逸路線照片十二張附卷可
        憑，顯見被告確有上述肇事逃逸之事實。
（二）、被害人鍾運確因本件車禍受有多發性鈍挫傷併骨折引發出血及神經性休克，
        當場死亡一節，業經檢察官督同檢驗員到場相驗屬實，製有勘驗筆錄、相驗
        屍體證明書、驗斷書各一份及相驗照片四張在卷可憑。並據被害人之子鍾政
        明指述明確。
（三）、按汽車行車速度，應依標誌或標線之規定，又汽車行駛時，駕駛人應注意車
        前狀況，隨時採取必要之安全措施，道路交通安全規則第九十三條第一項、
        第九十四條第三項分別定有明文。被告既駕車外出，即應負有前開注意義務
        ，且其肇事當時天候晴、路面乾燥、無缺陷、無障礙物、視距良好，並無任
        何不能注意之情形，而該路段之行車速限為時速四十公里等情，均有前開道
        路交通事故調查報告表一紙附卷可考，被告竟疏未注意貿然以時速八、九十
        公里之速度超速急駛，致車子失控打滑撞及被害人，其有過失甚明。而被害
        人又係因本件車禍傷重致死，被害人之死亡原因與被告之過失行為間顯有相
        當因果關係。綜上所述，本件事證明確，被告右揭犯行堪以認定。
二、核被告甲○○所為，係犯刑法第二百七十六條第一項之過失致死罪，及同法第一
    百八十五條之四之肇事逃逸罪。被告所犯前開二罪，犯意各別，構成要件又不相
    同，自應分論併罰。爰審酌被告因一時失慮，致犯本罪，其過失之程度，及犯後
    坦承大部分犯行，並已與被害人家屬達成和解，有調解書一份在卷可憑，態度良
    好等一切情狀，分別量處如主文所示之刑，並定其應執行之刑。末查被告前未曾
    受有期徒刑以上刑之宣告，此有臺灣高等法院被告全國前案紀錄表存卷可考，其
    因一時疏忽，致罹刑章，且事後已與被害人家屬達成和解，經此教訓，當知所警
    惕而無再犯之虞，本院綜核其個人及家庭環境各情，因認其所宣告之刑以暫不執
    行為適當，故併諭知緩刑四年，以勵自新。
據上論斷，應依刑事訴訟法第二百九十九條第一項前段，刑法第二百七十六條第一項
、第一百八十五條之三、第五十一條第五款、第七十四條第一款，罰金罰鍰提高標準
條例第一條前段，判決如主文。
本案經檢察官陳美華到庭執行職務。
中      華      民      國      九十一    年      六      月     十     日
                              臺灣桃園地方法院交通法庭
                                  審判長法  官   陳世宗
                                        法  官   邱滋杉
                                        法  官   游士珺
右正本證明與原本無異。
如不服本判決，應於判決送達後十日內向本院提出上訴狀( 應附繕本 )，上訴於
臺灣高等法院。
                                        書記官   王曉雁
中        華        民        國     九十一    年    六   月    十七    日
附論罪科刑之法條：
刑法第二百七十六條
因過失致人於死者，處二年以下有期徒刑、拘役或二千元（現已提高十倍為二萬元）
以下罰金。
從事業務之人，因業務上之過失犯前項之罪者，處五年以下有期徒刑或拘役得併科三
仟元（現已提高十倍為三萬元）以下罰金。
刑法第一百八十五條之三
服用毒品、麻醉藥品、酒類或其他相關之物、不能安全駕駛動力交通工具而駕駛者，
處一年以下有期徒刑、拘役或三萬元以下罰金。
